臺灣桃園地方法院刑事判決
111年度易字第247號
公  訴  人  臺灣桃園地方檢察署檢察官  
被      告  邱富御


            郭庭睿



上列被告因恐嚇取財案件，經檢察官提起公訴（110年度偵字第2
7577號），本院判決如下：
    主  文
戊○○犯恐嚇取財罪，處有期徒刑捌月。又共同犯恐嚇取財未遂罪
，處有期徒刑伍月，如易科罰金，以新臺幣壹仟元折算壹日。未
扣案之犯罪所得新臺幣貳萬伍仟元沒收之，於全部或一部不能沒
收或不宜執行沒收時，追徵其價額。
乙○○共同犯恐嚇取財未遂罪，處有期徒刑叁月，如易科罰金，以
新臺幣壹仟元折算壹日。
乙○○其餘被訴部分（即起訴書犯罪事實一㈠部分）無罪。  
    事  實
一、戊○○明知甲○○未積欠其任何金錢債務，竟意圖為自己不法之
    所有，基於恐嚇取財之犯意，於民國110年4月4日下午5時許
    ，傳送臉書訊息給甲○○稱「若不交付新臺幣（下同）2萬5,0
    00元之款項給其，其會把手中所持有之甲○○僅穿著內衣自拍
    之影片、僅遮蓋胸部或未遮蓋胸部之私密照片提供給甲○○配
    偶、家人」，以此加害名譽之事使甲○○心生畏懼，甲○○遂於
    110年4月4日晚間11時許匯款2萬5,000元至戊○○指定之中華
    郵政股份有限公司帳號0000000-0000000號帳戶（下稱郵局
    帳戶）。
二、乙○○與戊○○於110年4月15日上午某時許前某日，共同意圖為
    自己不法之所有，基於恐嚇取財之犯意聯絡，謀議由乙○○以
    手中握有戊○○提供之甲○○上揭私密照片、影片為由，出面向
    甲○○索討3萬元，迨取得款項後，乙○○可分得5,000元，其餘
    2萬5,000元則歸戊○○所有，乙○○遂於110年4月15日上午某時
    許，以「白御楓」為名傳送內容為「你好我是鍋貼的朋友，
    我手上還有他之前給我的照片，我是覺得兩萬五太少了啦，
    你有了家室的人還做這種事情，我是希望你能拿三萬出來，
    不然我就把所有事情跟你老公說。自己好好想想，不想要家
    庭破碎的話就拿三萬出來，我就當沒這回事」之臉書訊息給
    甲○○，以此加害名譽之事使甲○○心生畏懼，惟因甲○○未交付
    款項並報警處理，始未能得逞。
三、案經甲○○訴由臺北市政府警察局文山第一分局移送臺灣臺北
    地方檢察署呈請臺灣高等檢察署檢察長令轉臺灣桃園地方檢
    察署檢察官偵查起訴。　　　
    理  由
、有罪部分：
一、本判決援引之供述及非供述證據，均依法定方式取得，並經
    本院於審理期日踐行合法之調查，其中屬被告以外之人於審
    判外所為陳述者，檢察官、被告乙○○、戊○○均不爭執證據能
    力，且查無依法應排除其證據能力之情形，本院審酌各該陳
    述作成時之情況，認為適當，均得採為判決之基礎。
二、訊據被告乙○○、戊○○均矢口否認有恐嚇取財之舉，被告乙○○
    辯稱：我有傳訊息，但都是依照戊○○的指示，只是轉達告知
    對方，不是恐嚇取財云云，被告戊○○辯稱：2萬5,000元是雙
    方協議好的分手費，我跟甲○○講好的條件是她給我這筆錢，
    不然我會跟她家人說我們的事情，我沒有要跟她家人說照片
    的事。我不知道乙○○去跟甲○○要錢，到法院開庭才知道這件
    事云云。經查：
㈠、被告戊○○於110年4月4日下午5時許，傳送臉書訊息給告訴人
    甲○○稱「若不交付2萬5,000元之款項給其，其會把手中所持
    有之甲○○僅穿著內衣自拍之影片、僅遮蓋胸部或未遮蓋胸部
    之私密照片提供給甲○○配偶、家人」，告訴人遂於110年4月
    4日晚間11時許匯款2萬5,000元至郵局帳戶；被告乙○○於110
    年4月15日上午某時許以「白御楓」為名傳送內容為「你好
    我是鍋貼的朋友，我手上還有他之前給我的照片，我是覺得
    兩萬五太少了啦，你有了家室的人還做這種事情，我是希望
    你能拿三萬出來，不然我就把所有事情跟你老公說。自己好
    好想想，不想要家庭破碎的話就拿三萬出來，我就當沒這回
    事」之臉書訊息給告訴人，然告訴人未支付3萬元款項等情
    ，業據被告戊○○於警詢中供稱：我於110年4月4日下午5時許
    跟甲○○說要將照片傳給她家人，我跟她要2萬5,000元當作之
    前出去玩的開銷，我怕甲○○不給錢，所以才講要把私密照片
    傳給她家人等語（見北檢偵卷，第22頁），於偵查中供稱：
    我有向甲○○拿2萬5,000元，我是跟甲○○說要跟她家人說，也
    有說會將照片傳給她家人，我承認我是用我和甲○○間的感情
    及照片要求甲○○給我錢等語（見丁○偵卷，第56至57頁），
    被告乙○○於警詢中供稱：我傳送的訊息與警方提供的對話截
    圖相符，因為戊○○有跟我講要向這女生要錢，戊○○有給我看
    那個女生的自拍照，包含沒有穿衣服的照片，戊○○說要拿3
    萬元等語（見北檢偵卷，第30至31頁），於偵查中供稱：我
    確實以戊○○與甲○○的婚外情要求甲○○支付3萬元等語（見丁○
    偵卷，第57頁），核與證人即告訴人甲○○於警詢中證稱：我
    於110年4月4日下午5時許在林口住家收到戊○○用臉書訊息跟
    我要2萬5,000元，不然就要散布私密照片、影片給我老公或
    家人，我大約於110年1月初至3月初，傳送大約20張部分遮
    住胸部、部分沒遮住胸部的照片以及穿內衣的自拍影片給戊○○，我於同日晚間11時許用中國信託帳戶轉帳2萬5,000元至
    戊○○的郵局帳戶。戊○○的朋友即臉書暱稱「白御楓」的人於
    110年4月15日上午傳訊息給我說手上有我之前傳給戊○○的不
    雅照片，要我支付3萬元，才當沒這事等語大致相符（見北
    檢偵卷，第13至14頁、第18頁），且有臉書帳號「Guot Tin
    g Rui」個人檔案翻拍照片、銀行轉帳訊息、臉書帳號「白
    御楓」、「韓藤御」之個人檔案翻拍照片、「白御楓」傳送
    之通訊軟體Messenger訊息截圖照片、臺北市政府警察局文
    山第一分局復興派出所受理案件證明單、受理各類案件紀錄
    表、刑案紀錄表等在卷可稽（見北檢偵卷，第43至52頁），
    洵堪認定。
㈡、刑法第346條之恐嚇取財罪，係以意圖為自己或第三人不法之
    所有，而以恐嚇使人將本人或第三人之物交付為構成要件。
    所謂恐嚇，係指以將加害生命、身體、自由、名譽、財產之
    事，恐嚇他人者，即以使人生畏怖心為目的，而通知將加惡
    害之旨於被害人而言。至於危害通知之方法，亦無限制，無
    論明示之言語、文字、動作或暗示之危害行為，苟已足使對
    方理解其意義之所在，並足以影響其意思之決定與行動自由
    者均屬之（最高法院101年度台上字第3343號判決意旨參照
    ）。被告戊○○雖一再辯稱其向告訴人索討之2萬5,000元乃雙
    方協議之分手費，果爾，被告戊○○以兩造協議要求告訴人給
    付款項即可，何須刻意提及會散布私密照片、影片予告訴人
    配偶、家人乙事，且被告戊○○偵查中已自承係以告訴人之私
    密照片作為索款事由，顯見被告戊○○自始即以握有告訴人之
    私密照片、影片為由，要求告訴人支付2萬5,000元。其次，
    依被告乙○○傳送給告訴人之臉書訊息可知，其亦係以握有戊○○提供之告訴人私密照片為由，要求告訴人支付3萬元。再
    依告訴人警詢中證述可知，其傳送給被告戊○○之影片為僅穿
    著內衣之自拍影片，照片則僅遮蓋胸部或未遮蓋胸部，此等
    內容之影片或照片使包裹在外衣下不欲外人窺視之女性身體
    被人一覽無遺，一旦流露在外遭配偶或家人知悉，勢必對告
    訴人之名譽造成嚴重打擊，甚至面臨家庭、婚姻破裂之危機
    ，告訴人心中自會恐懼萬分，而被告戊○○、乙○○利用此一造
    成告訴人心中極度恐慌之事由，企圖迫使告訴人因屈從而支
    付款項，所為係恐嚇取財無訛。
㈢、按共同正犯之行為人已形成一個犯罪共同體，彼此相互利用
    ，並以其行為互為補充，以完成共同之犯罪目的。故其所實
    行之行為，非僅就自己實行之行為負其責任，並在犯意聯絡
    之範圍內，對於他共同正犯所實行之行為，亦應共同負責，
    此即所謂「一部行為全部責任」之法理。行為人參與共同之
    謀議後擬脫離犯罪者，如於著手前對其他共同正犯已提供物
    理上之助力，或強化心裡上之犯意，則須在客觀上明確解除
    前述對其他共同正犯之影響力，而切斷與其他共同正犯嗣後
    遂行犯罪結果之相當因果關係者，始得對該犯罪之結果免責
    ，而不論以該罪之共同正犯（最高法院100年度台上字第592
    5號判決意旨參照）。被告戊○○固然辯稱其不知悉乙○○向告
    訴人索討3萬元乙事，然其於偵查中供稱：我有跟乙○○說向
    甲○○恐嚇如果不支付3萬元，就會散布親密照片，我拿2萬5,
    000元，乙○○拿5,000元，實際上我有拿到2萬5,000元，但乙○○不知道我已經向甲○○拿到2萬5,000元，所以乙○○才會向甲○○要求3萬元等語（見丁○偵卷，第56頁），於本院準備程序
    中供稱：當初跟乙○○講我要這筆錢，我後來有跟甲○○講，但
    是乙○○不知道我有跟甲○○講，乙○○才又跟甲○○講等語（見本
    院審易字卷，第49頁），足見被告戊○○確曾與乙○○達成合意
    ，由乙○○出面向告訴人索討3萬元，乙○○可分得其中5,000元
    ，則被告乙○○向告訴人傳遞恐嚇訊息以達成索取款項目的之
    行為，並未逸脫被告戊○○主觀認知範疇，且若被告戊○○認其
    已自告訴人處取得2萬5,000元，無再向告訴人拿取款項之必
    要，其理當將此情告知乙○○，使乙○○不再要脅告訴人付款，
    但被告戊○○未有任何阻止乙○○實施犯行之積極行為，亦無切
    斷其與乙○○之犯意聯絡，反而任由乙○○傳送恐嚇訊息索款，
    依上開說明，被告戊○○就乙○○110年4月15日所實施之恐嚇取
    財犯行仍應同負其責。
㈣、綜上，本件事證明確，被告乙○○、戊○○之辯解均無可採，渠
    等犯行堪以認定，應予依法論科。　　
三、論罪科刑：
㈠、核被告戊○○就事實欄一部分所為，係犯刑法第346條第1項之
    恐嚇取財罪；核被告乙○○、戊○○就事實欄二部分所為，係犯
    刑法第346條第3項、第1項之恐嚇取財未遂罪。被告乙○○、
    戊○○就事實欄二所示恐嚇取財未遂犯行具備犯意聯絡與行為
    分擔，為共同正犯。被告戊○○所犯上揭2犯行，犯意各別，
    行為互異，應予分論併罰。就事實欄二部分，被告乙○○、戊○○已著手恐嚇取財之實行，雖使告訴人心生畏懼，然因告訴
    人未依指示給付款項並報警處理，渠等犯罪尚屬未遂，爰均
    依刑法第25條第2項規定，按既遂犯之刑減輕之。　
㈡、爰審酌被告戊○○明知告訴人並未積欠其任何款項，竟利用已
    婚女性普遍擔憂私密照片、影片外流而導致名譽受重創、家
    庭失和之心理弱點，以此要脅告訴人支付金錢，使告訴人不
    敢不從，所為不但使告訴人蒙受金錢損失，更造成告訴人心
    中極大恐慌，惡劣至極；被告乙○○不思循正當途徑賺取財物
    ，在獲悉被告戊○○有意對告訴人為恐嚇取財行為後，非但未
    加以勸阻，反而謀議參與，企圖事後朋分贓款，將恐嚇訊息
    傳送予告訴人，謀取不法所得，幸因告訴人勇敢報警處理而
    不遂，所為同屬惡劣；暨審酌被告戊○○高職肄業之智識程度
    、自陳家庭經濟小康、前曾因對未成年女子性交案件，經法
    院判處有期徒刑並宣告緩刑，有臺灣高等法院被告前案紀錄
    表可佐，仍未習得教訓，謹言慎行，反而再以揚言散布私密
    照此種不尊重女性身體權利之方式犯罪，顯不宜輕縱，被告
    乙○○高職畢業之智識程度、自陳家庭經濟小康、素行尚稱良
    好，以及告訴人遭被告戊○○恐嚇取財得手之數額、被告2人
    迄未展現誠意與告訴人和解等一切情狀，分別量處如主文所
    示之刑，並就被告2人所犯恐嚇取財未遂部分，均諭知易科
    罰金之折算標準。
四、沒收：
　　告訴人於110年4月4日受被告戊○○恐嚇而匯至郵局帳戶之2萬
    5,000元係被告戊○○之犯罪所得，並未扣案或合法發還告訴
    人，應依刑法第38條之1第1項前段、第3項規定宣告沒收，
    並於全部或一部不能沒收或不宜執行沒收時，追徵其價額。
     　　　　　　
、無罪部分：
一、公訴意旨略以：被告乙○○與戊○○共同基於恐嚇取財之犯意聯
    絡，由戊○○於110年4月4日下午5時許，透過通訊軟體Messen
    ger向甲○○恫稱：「如不交付2萬5,000元，即散布其所持有
    之甲○○身體隱私部位照片、影片」，以此加害自由、名譽之
    事致甲○○心生畏懼，甲○○因而於110年4月4日以網路銀行將2
    萬5,000元匯至戊○○所有之郵局帳戶，因認被告乙○○共同涉
    犯刑法第346條第1項之恐嚇取財罪嫌。
二、按犯罪事實應依證據認定之，無證據不得認定犯罪事實；不
    能證明被告犯罪者，應諭知無罪之判決，刑事訴訟法第154
    條第2項、第301條第1項分別定有明文。事實之認定，應憑
    證據，如未能發現相當證據，或證據不足以證明，自不能以
    推測或擬制之方法，以為裁判基礎；認定犯罪事實所憑之證
    據，雖不以直接證據為限，間接證據亦包括在內，然而無論
    直接或間接證據，其為訴訟上之證明，須於通常一般之人均
    不致有所懷疑，而得確信其為真實之程度者，始得據為有罪
    之認定，倘其證明尚未達到此一程度，而有合理之懷疑存在
    時，即無從為有罪之認定。共同正犯之所以應對其他共同正
    犯所實行之行為負其全部責任者，以就其行為有犯意之聯絡
    為限，若他犯所實行之行為，超越原計劃之範圍，而為其所
    難預見者，則僅應就其所知之程度，令負責任，未可概以共
    同正犯論（最高法院50年台上字第1060號判例意旨參照）。
三、公訴人認被告乙○○涉犯前開罪嫌，無非以被告乙○○、戊○○於
    警詢及偵查中供述、告訴人於警詢中證述、被告乙○○、戊○○
    之臉書暱稱與頭照、被告乙○○與告訴人對話訊息擷取畫面、
    臺北市政府警察局文山第一分局復興派出所受理案件證明單
    、受理各類案件紀錄表等為憑。訊據被告乙○○堅詞否認有前
    揭事實欄一恐嚇取財之舉，辯稱：我不承認恐嚇取財等語。
    經查：
㈠、被告乙○○於偵查中供稱：我以為戊○○沒有拿到錢，所以我才
    向甲○○要錢等語（見丁○偵卷，第57頁），被告戊○○於偵查
    中供稱：我有跟乙○○說向甲○○恐嚇如果不支付3萬元，就會
    散布親密照片，我拿2萬5,000元，乙○○拿5,000元，實際上
    我有拿到2萬5,000元，但乙○○不知道我已經向甲○○拿到2萬5
    ,000元，所以乙○○才會向甲○○要求3萬元等語（見丁○偵卷，
    第56頁），於本院準備程序中供稱：當初跟乙○○講我要這筆
    錢，我後來有跟告訴人講，但是乙○○不知道我有跟告訴人講
    ，乙○○才又跟告訴人講等語（見本院審易字卷，第49頁），
    於本院審理中供稱：4月4日拿到的2萬5,000元都是我拿走，
    乙○○沒有拿等語（見本院易字卷，第47頁），依此可知，被
    告乙○○與戊○○達成之協議係推由乙○○向告訴人索討3萬元，
    渠2人在取得3萬元後，再予以朋分，然戊○○在被告乙○○向告
    訴人順利取得索討之金錢之前，又私下向告訴人以散布私密
    照片、影片為由索討2萬5,000元，且其未將此事告知被告乙○○，則被告乙○○實無可能知悉戊○○在渠等協議之外，又私下
    向告訴人索討金錢。
㈡、再者，若告訴人屈從被告乙○○之恐嚇而交付3萬元，被告乙○○
    之所以可分得5,000元，應係戊○○慮及係由被告乙○○出面發
    送恐嚇訊息，故戊○○願意朋分部分款項給被告乙○○，作為被
    告乙○○分擔犯罪行為之報酬，執此而論，若被告乙○○對於犯
    罪行為根本未有分工或對犯罪計畫未有任何助力，戊○○斷無
    可能再支付款項給被告乙○○，此乃常理。依被告乙○○、戊○○
    上開供述可知，戊○○於110年4月4日向告訴人順利索討2萬5,
    000元後，未給予被告乙○○分文，應係戊○○認為此次乃自己
    出面向告訴人索款，被告乙○○未參與其中，自無再分一杯羹
    之必要。從而，被告乙○○未參與110年4月4日之恐嚇取財行
    為分擔，無從論以戊○○恐嚇取財犯行之共同正犯，至為明酌
    。
四、綜上所述，公訴人所舉之上開論據，無從使通常一般之人不
    致有所懷疑，而得確信被告乙○○有上述公訴意旨所指參與被
    告戊○○110年4月4日所為恐嚇取財犯行，尚不足以使本院形
    成被告乙○○涉犯此部分恐嚇取財罪嫌之確信心證，此外，復
    查無其他積極證據足資證明被告乙○○有何公訴人所指之上述
    犯行，揆諸首揭說明，自應為無罪之諭知。
據上論斷，應依刑事訴訟法第299條第1項前段、第301條第1項，
刑法第28條、第346條第1項、第3項、第25條第2項、第41條第1
項前段、第38條之1第1項、第3項，刑法施行法第1條之1第1項，
判決如主文。
本案經檢察官丙○○提起公訴，檢察官賴怡伶、李信龍到庭執行
職務。 
中　　華　　民　　國　　111 　年　　5 　　月　　20　　日
            刑事第十二庭 審判長   法　官　張宏任
　　　　　　　　　                法  官  林姿秀
　　　　　　　　　                法  官  陳華媚 
以上正本證明與原本無異。
如不服本判決應於收受判決後20日內向本院提出上訴書狀，並應
敘述具體理由。其未敘述上訴理由者，應於上訴期間屆滿後20日
內向本院補提理由書(均須按他造當事人之人數附繕本)「切勿逕
送上級法院」。　　　　　　　　
                                  書記官  陳美靜
中　　華　　民　　國　　111 　年　　5 　　月　　20　　日



附錄本案論罪科刑法條：
中華民國刑法第346條
意圖為自己或第三人不法之所有，以恐嚇使人將本人或第三人之
物交付者，處6月以上5年以下有期徒刑，得併科3萬元以下罰金
。
以前項方法得財產上不法之利益或使第三人得之者，亦同。
前二項之未遂犯罰之。